# 请教陈老师：关于收购少数股东权益、业务合并、模拟前期合并报表

提问人：huayunye 时间：2020-12-03 12:33:06
背景：A公司是境外公司，是B公司的母公司，B公司持有C公司75%股权，A公司持有C公司25%的股权。B公司拟作为上市主体。
2020 年 6 月，B公司购买了这25%的股权，作为收购少数股权，实现100%股权。 2020 年 10 月B公司购买A公司大部分的资产负债，作为一个业务合并。（此处参考了：https://bbs.esnai.com/forum.php? ... 5%CE%F1%BA%CF%B2%A2）
问题：现在模拟合并18 19年财务报表，对于B公司收购少数股权25%这事，合并报表是否认为是业务合并呢？合并报表是并100%还是说并75%，然后确认25%的少数股东权益？感觉如果确认少数股东权益怪怪的，并了自己的母公司，却还确认一块少数股东权益是自己的母公司
万分感谢~

回答人：chenyiwei
“2020年 10 月B公司购买A公司大部分的资产负债，作为一个业务合并”这一事实不应改变此前对 2020 年 6 月收购C公司25%股权交易的会计处理，即仍作为购买少数股权处理。
虽然是收购母公司的经营性资产，但可以确定这部分经营性资产中是不包含A对B的股权投资的，而该25%少数股权确认的基础是，C的这25%股权由A直接持有，不是由A以B的股东的身份间接享有的。B对A的经营性资产的收购不改变这一事实。